臺灣臺北地方法院交通事件裁定　　　　　　　　　　九十年度交聲字第一三一七號
　　異議人即
　　受處分人　甲○○
右列受處分人因違反道路交通管理處罰條例案件，對於臺北市交通事件裁決所於中華
民國九十年十月二十四日所為之處分（北市裁三字第駕裁二二－一Ａ0000000
號）聲明異議，本院裁定如左：
        主      文
異議駁回。
        理      由
一、汽車駕駛人在道路收費停車處所停車，有不依規定繳費之情形者，處新臺幣（以
    下同）六百元以上一千二百元以下罰鍰，道路交通管理處罰條例第五十六條第一
    項第十一款定有明文。
二、本件受處分人即異議人甲○○所有之車牌ＥＶ－五○八一號自用小客貨車於民國
    九十年六月二十六日十時五十三分許，在臺北市○○○路○段二十六號前之限時
    汽車停車格停車，有不依規定繳費之情形，而駕駛人不在車內，為臺北市停車管
    理處交通助理員賴銀聰查獲，以上開車號自用小客貨車駕駛人有違反道路交通管
    理處罰條例第五十六條第一項第十一款之行為，利用科學儀器（照相機）拍照採
    證並掣單（北市交停字第一Ａ0000000號）逕行舉發。受處分人未依舉發
    通知單上所載應到案日期到案，原處分機關請舉發單位調查結果，仍認受處分人
    有前揭違規停車行為，原處分機關仍於九十年十月二十四日依道路交通管理處罰
    條例第五十六條第一項第十一款及違反道路交通管理事件統一裁罰標準表規定，
    裁處受處分人一千二百元罰鍰。
三、受處分人聲明異議意旨固不否認其駕駛車牌ＥＶ－五○八一號自用小客貨車於前
    揭時地在道路收費停車處所停車為臺北市停車管理處拍照舉發「不依規定繳費」
    之事實，惟辯稱略以：本件臺北市交通事件裁決所依據臺北市停車管理處所拍攝
    之採證照片二幀，即依「在道路收費停車處所停車不依規定繳費」裁罰，有違事
    實邏輯合理性，臺北市停車管理處實際舉證，一者為收費投幣桿，二者為停車段
    之二幀照片，其間無關連性，理當無需繳費，何來「不依規定繳費」之處分，此
    乃無異於「法律敲詐勒索」云云。經查：右揭受處分人所有之車牌ＥＶ－五○八
    一號自用小客貨車，於前揭時地在道路收費停車處所停車不依規定繳費之事實，
    有違規採證相片二幀附卷可稽。查上揭二幀採證照片顯示拍照間相同，且該限時
    停車位編號為「０２０」，投幣器（收費表）編號亦為「０２０」，二者具有關
    連性甚明。參以，採證照片明白顯示，該車停車地點之編號「０２０」限時投幣
    器已顯示逾時停車，經臺北市停車管理處調閱該投幣器之投幣紀錄表及故障紀錄
    表，均顯示上開車號自用小客貨車在九十年六月二十六日十時五十三分已逾時未
    投幣，此亦有臺北市停車管理處九十年十一月二十三日北市停四第九○六五四九
    ○七○○號書函、投幣紀錄表及故障紀錄表各一份存卷可考。綜上所述，受處分
    人上開辯解，顯係卸責之詞，不足採信，本件受處分人「在道路收費停車處所停
    車不依規定繳費」之事證明確。從而原處分機關依道路交通管理處罰條例第五十
    六條第一項第十一款及違反道路交通管理事件統一裁罰標準表規定裁處新臺幣一
    千二百元罰鍰，核無不合。本件聲明異議為無理由，應予駁回。
據上論斷，應依道路交通案件處理辦法第十九條，裁定如主文。
中      華      民      國      九十一    年      七      月    十五    日
                                      臺灣臺北地方法院交通法庭
                                          法  官  曾  啟  謀
右正本證明與原本無異。
如不服本裁定，應於裁定送達後五日內向本院提出抗告狀。
                                          書記官  謝  韻  華
中      華      民      國      九十一    年      七      月    十五    日
